臺灣高雄地方法院民事判決　　　　　　　　99年度訴字第30號
原　　　告　徐昊君
訴訟代理人　王文雄律師
被　　　告　阮瑞宏
訴訟代理人　黃火炎
上列當事人間請求清償債務事件，本院於民國100 年10月26日言
詞辯論終結，判決如下：
    主    文
被告應給付原告新臺幣伍拾捌萬仟捌佰拾捌元，及如附表三
所示之利息及違約金。
原告其餘之訴駁回。
訴訟費用（除減縮部分外），由被告百分之四十六，餘由原告負
擔。
本判決第一項，於原告以新臺幣拾玖萬元為被告供擔保後，得假
執行。
原告其餘假執行之聲請駁回。
    事實及理由
一、按訴狀送達後，原告不得將訴變更或追加他訴，但擴張或減
    縮應受判決事項之聲明者，不在此限。民事訴訟法第255 條
    第1 項第3 款定有明文。查原告起訴時，原聲明：(一)被告應
    給付原告如附表一編號1 至8 所示之本金新臺幣（下同）1,
    314,291 元、利息及違約金。(二)願供擔保，請准宣告假執行
    。嗣減縮第1 項聲明為：被告應給付原告1,274,291 元，其
    中220,383 元自民國94年11月1 日起至清償日止，按年利率
    9.99% 計算之利息，及自95年5 月8 日至清償日止，在6 個
    月以內者按上開利率10 %，超過6 個月者按上開利率20% 計
    算之違約金；其餘1,053,908 元自94年11月1 日起至清償日
    止，按年利率18.25%計算之利息，暨其中886,631 元自96年
    1 月1 日起至清償日止，在6 個月以內者按上開利率之10%
    ，超過6 個月者按上開利率之20 %計算之違約金（見本院卷
    第385 頁）。經核與上述規定相符，先予敘明。
二、原告主張：兩造間原為朋友關係，被告於93年間以投資需要
    資金為由，請伊向中國信託商業銀行股份有限公司（下稱中
    國信託銀行）貸款180,000 元、230,000 元，伊再將貸得之
    款項均借與被告，被告並以伊名義分別向中國信託銀行、星
    展銀行股份有限公司（原為寶華銀行股份有限公司，下稱星
    展銀行）、台新商業銀行股份有限公司（下稱台新銀行）、
    花旗商業銀行股份有限公司（原為華僑商業銀行股份有限公
    司，下稱花旗銀行）、大眾商業銀行股份有限公司（下稱大
    眾銀行）辦理信用卡或現金卡，辦妥後均由伊交付被告使用
    ，兩造並約定還款條件悉依照伊與上開銀行間，辦理貸款或
    申辦信用卡、現金卡而約定之利息及違約金。詎被告自95年
    4 月起未依約還款，致伊遭受上開銀行催討欠款，伊自得依
    消費借貸契約之法律關係，請求被告返還欠款、利息及違約
    金等情。並聲明如前所述。
三、被告則以：伊雖委請原告向中國信託銀行貸款後再借予伊，
    另向原告借用中國信託銀行信用卡及現金卡、台新銀行現金
    卡、大眾銀行信用卡，然期間伊均依約按期清償款項。另兩
    造於94年5 月7 日會帳結果，伊僅積欠原告750,000 元，嗣
    後伊陸續匯款如附表二所示金額共計775,051 元，至原告中
    國信託銀行帳號0000000000000 號帳戶（下稱系爭中國信託
    帳戶）及台新銀行帳號00000000000000號帳戶（下稱系爭台
    新銀行帳戶），已於95年1 月間全數清償欠款。是原告收取
    伊匯還之款項，未用以清償銀行貸款或卡費而另作他用，自
    不得再請求伊清償嗣後產生之利息及違約金，又原告請求關
    於星展銀行部分之欠款，與伊無關等語。並聲明：原告之訴
    駁回。
四、兩造不爭執事項：
  (一)兩造於93年間協議，由原告向中國信託銀行貸款，再由原告
    將貸得之款項借與被告，償還條件則依照原告與銀行間之約
    定。嗣原告分別於93年7 月9 日、94年5 月6 日向中國信託
    銀行貸款180,000 元、230,000 元，並均已將款項交付被告
    。
  (二)被告曾於94年間向原告借用台新銀行之現金卡及中國信託銀
    行、大眾銀行之信用卡，並約定由被告償還使用所生之款項
    。
  (三)被告以訴外人即其母親阮鄭玉琴名義，自94年5 月26日起至
    95年1 月13日總計匯款245,000 元給原告；另以訴外人陳志
    成名義，自94年6 月20日起至94年12月22日止，總計匯款28
    0,051 元予原告。
五、本件兩造協商之爭點為：
  (一)被告積欠原告之款項為若干？
  (二)被告就積欠原告之借款是否已清償完畢？
五、本院得心證之理由如下：
  (一)被告積欠原告之款項為若干？
  1.按當事人主張有利於己之事實，就其事實有舉證之責任，民
    事訴訟法第277 條定有明文。次按主張法律關係存在之當事
    人，僅須就該法律關係發生所須具備之特別要件，負舉證之
    責任，至於他造主張有利於己之事實，應由他造舉證證明；
    最高法院48年台上字第887 號判例意旨可資參照。本件被告
    自承曾向原告借用以原告名義申辦之中國信託銀行之信用貸
    款、信用卡及現金卡、台新銀行現金卡、花旗銀行信用卡、
    大眾銀行信用卡（見本院卷第96頁、第101 頁、第157 頁、
    第157 頁、第169 頁），則原告主張被告曾向其借用上開信
    用卡、現金卡及信用貸款，即堪認定。
  2.另原告主張星展銀行之信用貸款300,000 元，亦係借予被告
    ，其中約30,000元至50,000元，是用以償還積欠中華商銀之
    欠款，其餘則用以償還部分中國信託現金卡及信用貸款欠款
    、台新銀行現金卡欠款等語（見本院卷第174 頁），並舉訴
    外人張志榮書寫之便條紙上有記載「寶華30」等字（見本院
    卷第133 頁）為證。然被告否認曾向原告借用其向星展銀行
    申辦之30 0,000元信用貸款等語。經查：
  (1)星展銀行之信用貸款300,000 元，其中30,000元部分：
    參諸被告自承94年間伊積欠中華商銀大約30,000元、40,000
    元；中華商銀的金額僅有30,000元至50,000元等語（見本院
    卷第170 頁、第174 頁），及被告於94年5 月上旬親自書寫
    之每月還款金額明細亦記載「中華商銀每月30日1000」等語
    （見本院卷第155 頁、第169 頁、第174 頁）以觀，足認被
    告曾向原告借用中華商銀現金卡，而至少積欠原告30,000元
    ，否則被告豈有在前開每月還款金額明細表記載「中華商銀
    每月30日1000」等文字，而交代原告按期代為還款之理? 足
    見原告於94年7 月間申辦之星展銀行300,000 元信用貸款，
    其中至少30,000元係清償被告向原告借用之中華商銀現金卡
    債務，此部分自仍屬被告向原告借貸之款項。
  (2)星展銀行之信用貸款300,000 元，其餘27萬元部分：
    另證人張志榮到庭證稱：伊所書寫之便條紙內容，係依原告
    母親陳述被告積欠債務之情形加以記載，並非依被告之陳述
    加以記載等語（見本院卷第154 頁），衡以張志榮並非被告
    熟識之人，並無甘冒偽證風險故為有利被告證述之必要，其
    所證上情，尚堪採信。至證人即原告母親友人許光輝雖證稱
    ：上開便條紙內容係張志榮聽被告之陳述所書寫等語（見本
    院卷第22 5頁）；證人即原告母親友人吳惠娟則證稱：伊看
    到被告說哪一家銀行多少錢，張志榮即加以記載等語（見本
    院卷第230 頁），然許光輝及吳惠娟均為原告母親之友人，
    彼此相識十餘年，為許光輝及吳惠娟所自承（見本院卷第22
    5 頁、第229 頁），是許光輝及吳惠娟與原告母親交情應屬
    非淺，則彼等即有迴護原告而為證述之可能，其所為證述，
    在無其他佐證之情形下，尚難遽信。準此，前揭便條紙內容
    既係張志榮依原告母親之陳述而加以記載，衡以原告母親與
    原告間之母子至親關係，再參以原告未能再提出其他積極事
    證以資證明，自不能僅以便條紙上「寶華30」等字之記載，
    即逕認星展銀行信用貸款其餘270,000 元均為被告所借用。
  3.又被告係向原告借用中國信託銀行信用卡、信用貸款及現金
    卡、台新銀行現金卡、花旗銀行信用卡、大眾銀行信用卡，
    而被告向原告借用中國信託銀行信用卡刷卡消費之借款依38
    ,752元計算、借用中國信託現金卡之借款依171,550 元計算
    、借用中國信託信用貸款之借款依220,383 元計算、借用台
    新銀行現金卡之借款依395,934 元計算、借用花旗銀行信用
    卡刷消費之借款依46,015元計算、借用大眾銀行信用卡刷卡
    消費之借款則依46,537元計算等情，為兩造所同意（見本院
    卷第373 至375 頁），且被告向原告借用星展銀行信用貸款
    則為30,000元，亦如上述，是被告向原告之借用之款項，共
    計為949,171 元（38,752元＋171,550 元＋220,383 元＋39
    5,934 元＋46,015元＋46,537元＋30,000元）。
  (二)被告就積欠原告之借款是否已清償完畢？
  1.原告前於本院99年3 月31日言詞辯論期日，對於被告曾於附
    表二所示時間，共計匯款775,051 元予原告以清償欠款乙節
    不爭執（見本院卷第156 頁），復有匯款回條、匯款申請書
    在卷可憑（本院卷第106 至109 頁），應堪認定。至被告另
    辯稱：伊存入系爭台新銀行帳戶金額為772,324 元，另系爭
    中國信託帳戶之款項，均係伊所匯入，金額共計963,556 元
    ，伊存入系爭台新帳戶及系爭中國信託帳戶之金額不只775,
    051 元云云（見本院卷第260 頁、第282 頁、第306 頁），
    然被告匯入之款項除前開775,051 元可資認定外，其餘款項
    原告均否認係被告所匯入，而此部分核屬對被告有利之事實
    ，自應由其負舉證之責。惟被告就775,051 元以外款項，未
    能提出其他諸如匯款單或存款單等事證資為佐證，已難認被
    告前揭所辯為真。再者，依原告提出之系爭中國信託帳戶存
    摺內頁影本所示，系爭帳戶曾有人於94年7 月8 日以存款機
    存入現金44,000元、1,000 元、2,000 元，另於同年月9 日
    以存款機存入現金12,000元（見本院卷第310 頁），而被告
    則抗辯前開金額均係其所存入云云（見本院卷第308 頁、第
    31 0頁），惟參諸被告係於94年6 月16日出境至大陸地區，
    嗣於94年8 月8 日入境乙節，有入出境資訊連結作業查詢單
    1 紙可佐（見本院卷第335 頁）以觀，則被告於出境至大陸
    地區之際，又如何以存款機將現金存入系爭中國信託帳戶?
    足見被告辯稱存入系爭中國信託帳戶之款項，均係其所存入
    云云，並非可採。此外，原告於98年10月13日起訴請求被告
    清償借款，被告於收受本院開庭通知後，於99年1 月5 日即
    委由訴訟代理人到庭答辯，期間復曾於99年4 月23日、99年
    11月17日、99年12月10日及100 年3 月9 日親自到庭陳述，
    並提出數份答辯狀說明借款及已清償之金額，然斯時被告就
    清償借款之金額除775,051 元外，均未主張尚有其他匯款係
    用以清償借款，反遲於100 年4 月6 日言詞辯論期日，始辯
    稱匯入系爭台新銀行帳戶及系爭中國信託帳戶之款項不只77
    5,051 元云云，惟向他人借款，倘曾自行或委由他人匯款以
    清償借款，就其匯款金額理應記憶清晰，且於貸與人對之求
    償時，亦應就清償全額提出抗辯，始符常情，是倘被告前開
    辯解為真，當屬對其有利且重要之事項，被告又豈有可能於
    訴訟之初全然未予主張之可能? 益徵被告所為實違常情，其
    所辯自難採信。
  2.至原告主張：訴外人陳志成所存入如附表二編號4.25,050
    元、4.34,000元之款項，係被告匯入清償借款之款項，其
    他陳志成匯入之款項，則均係伊拿給陳志成所匯入，目的係
    用以製造伊每月有固定薪資收入之證明等語（見本院卷第28
    5 頁、第288 頁背面），然此與原告先前於本院99年3 月31
    日言詞辯論期日陳述：不爭執陳志成匯予原告之款項，係被
    告用以清償之款項等語（見本院卷第156 頁），不相符合，
    且經本院查詢陳志成之戶籍資料結果，其已遷出國外，有個
    人基本資料查詢結果單1 紙在卷可憑（見本院卷第328 頁）
    ，原告主張陳志成匯入之款項，除附表二編號4.25,050元
    、4.34,000元之款項外，本均屬原告之款項云云，尚屬難
    以證明，應認陳志成匯入之250,051 元，均屬被告用以清償
    借款之款項。至原告雖提出其存款至陳志成之台新銀行帳號
    00000000000000號帳戶之存入憑條3 紙（見本院卷第295 頁
    ），然原告將款項存入陳志成帳戶之原因，究係贈與、消費
    借貸、返還投資款或其他原因，不得而知，自不能憑上開存
    入憑條，即逕認原告主張陳志成匯入如附表編號4.至之
    款項，均屬原告為製造薪資所得假象，而委由陳志成所匯入
    。
  3.又被告於97年6 月27日起迄同年12月27日止，持中國信託之
    visa金融卡，在大陸地區提領消費金額303,478 元，手續費
    2,240 元；在國內於94年5 月6 日、同年5 月7 日、同年6
    月5 日、同年6 月12日、同年8 月15日、同年8 月22日，合
    計提款169,000 元，共計474,718 元乙節，有原告提出之中
    信帳戶提存款明細一覽表、原告中國信託銀行帳戶存摺封面
    及內頁影本各1 份在卷可憑（見本院卷第191 頁、第48至56
    頁），再參以被告自承：伊於94年5 月7 日後仍有中國信託
    銀行visa金融卡，並攜帶前往大陸地區使用，約於94年以後
    約1 年還給原告，金融卡提款部分均係伊所提領等語（見本
    院卷第255 頁、第175 頁、第257 頁），及被告係於94年5
    月7 日出境至大陸地區，於94年5 月31日入境；再於94年6
    月16日出境至大陸地區，於94年8 月8 日入境；復於94年8
    月24出境至大陸地區，於94年11月8 日入境等情，有入出境
    資訊連結作業查詢單1 紙可佐（見本院卷第335 頁）以觀，
    可知被告自94年5 月26日起迄95年1 月13日止，陸續匯款以
    清償欠款之期間，仍持中國信託visa金融卡提款及消費（含
    手續費）共達409,718 元（474,718 元－60,000元【94年5
    月6 日提領】－5,000 元【94年5 月7 日提領】），則被告
    實際匯入用以清償欠款之金額，應僅為365,333 元（775,05
    1 元－409,718 元）。
  4.另被告辯稱：原告曾向伊借款50,000元，故原告將中國信託
    信用卡借予伊使用，以之抵銷上開50,000元債務，且伊前於
    94年間已將原告名下花旗銀行信用卡之刷卡消費款全數清償
    完畢，伊應未積欠原告上開2 銀行信用卡消費款云云（見本
    院卷第175 頁、第172 至173 頁）。然此均為原告所否認，
    而被告自承並無其他證據可資原告曾向其借款證明（見本院
    卷第17 5頁、第254 頁），且原告名下花旗銀行信用卡刷卡
    消費款於94年間，未曾有繳清全額之紀錄，亦有花旗銀行10
    0 年7 月7 日（一○○）政查字第46737 號函在卷可憑（見
    本院卷第345 頁），是不能僅憑被告單方陳述，即認原告曾
    向被告借款50,000元，或其曾全額清償花旗銀行信用卡刷卡
    消費款。準此，中國信託及花旗銀行之信用卡既為被告所借
    用，且其前開所辯云云，均不能採信，自應就借用中國信託
    及花旗銀行信用卡刷卡消費之消費款，負清償之責。
  5.綜上，被告向原告之借用之款項，共計為949,171 元（其中
    中國信託信用貸款為220,383 元），而被告匯款用以償還之
    金額僅為365,333 元，且原告就中國信託現金卡、星展銀行
    信用貸款、台新銀行現金卡部分亦有違約金之請求，此部分
    之金額，倘先予清償應較有利於被告，依民法第322 條第2
    款，應先予抵充，而兩造亦同意中國信託信用貸款220,383
    元為最後抵充順位（見本院卷第375 至376 頁）。依此計算
    ，中國信託現金卡、星展銀行信用貸款及台新銀行現金卡，
    被告分別積欠原告171,550 元、30,000元及395,934 元，合
    計為597,484 元，以被告清償之金額365,333 元優先抵充後
    ，中國信託現金卡、星展銀行信用貸款及台新銀行現金卡之
    欠款，尚有232,151 元（597,484 元－365,333 元）未清償
    ；其餘中國信託銀行信用卡刷卡消費之借款38,752元、花旗
    銀行信用卡刷消費之借款46,015元、大眾銀行信用卡刷卡消
    費之借款46,537元，合計131,304 元，則均未清償。此外，
    兩造均同意中國信託信用貸款部分，自94年11月1 日起按年
    利率9.99 %計息，違約金則自95年5 月8 日起，在6 個月內
    者按上開利率10% ，超過6 個月者按上開利率20 %計算違約
    金；其餘信用卡、現金卡及信用貸款款項，均自94年11月1
    日起按年利率18.25%計息，至其中中國信託現金卡、星展銀
    行信用貸款及台新銀行現金卡部分，則另自96年1 月1 日起
    ，在6 個月內者按上開利率10% ，超過6 個月者按上開利率
    20 %計算違約金（見本院卷第375 至376 頁、第38 5頁），
    準此，原告尚得請求被告給付583,838 元（949,17 1元－36
    5,333 元），及如附表三所示之利息及違約金，逾此範圍之
    請求，尚屬過高，而屬無據。
六、綜上所述，原告依消費借貸法律關係請求，請求被告給付58
    3,838 元，及如附表三所示之利息及違約金，為有理由，應
    予准許。逾此部分之請求，為無理由，應予駁回。
七、原告陳明願供擔保，請准分別宣告假執行，就原告勝訴部分
    ，均屬有據，爰諭知如主文第四項所示；至原告敗訴部分，
    其假執行之聲請，因訴之駁回，失其依據，應予駁回。
八、本件判決事證已臻明確，兩造其餘攻擊、防禦方法及舉證資
    料，核與判決結果不生影響，爰不逐一論駁，附此敘明。
九、結論：本件原告之訴，為一部有理由，一部無理由，並依民
    事訴訟法第79條、第390 條第2 項，判決如主文。
中    華    民    國  100     年    10    月    31    日
                  民事第五庭  法  官  李育信
以上正本係照原本作成。
如不服本判決，應於送達後20日內，向本院提出上訴狀並表明上
訴理由，如於本判決送達前提起上訴者，應於判決送達後10日內
補提上訴理由書（須附繕本）。
中    華    民    國  100     年    10    月    31    日
                              書記官  陳孟琳
┌───────────────────────────────────────┐
│附表一：                                                                      │
├──┬──────┬──────┬───┬───────┬──────────┤
│編號│原告代被告所│本金        │年利率│遲延利息（自下│違約金（自下列之日起│
│    │借資金之銀行│（新台幣）  │      │列之日起至清償│至清日止，逾期清償在│
│    │及種類      │            │      │日止，按左開利│6 個以內以內者，按左│
│    │            │            │      │率計算）      │開利率10% ，逾期清償│
│    │            │            │      │              │在6 個月，其超過6 個│
│    │            │            │      │              │月部分，按左開利率20│
│    │            │            │      │              │% 計算）            │
├──┼──────┼──────┼───┼───────┼──────────┤
│一  │中國信託銀行│38,725元    │20%   │95年4 月25日  │無                  │
│    │（信用卡）  │            │      │              │                    │
├──┼──────┼──────┼───┼───────┼──────────┤
│二  │中國信託銀行│216,410元   │9.99% │95年4 月7 日  │95年5月8日          │
│    │（信用貸款）│            │      │              │                    │
├──┼──────┼──────┼───┼───────┼──────────┤
│三  │中國信託銀行│179,930元   │18.25%│95年4 月18日  │95年5月19日         │
│    │（現金卡）  │            │      │              │                    │
├──┼──────┼──────┼───┼───────┼──────────┤
│四  │星展銀行    │311,285元   │18.25%│96年12月1 日  │97年1月2日          │
│    │（信用貸款）│            │      │              │                    │
├──┼──────┼──────┼───┼───────┼──────────┤
│五  │台新銀行    │395,416元   │18.25%│95年7 月8 日  │95年8月9日          │
│    │（現金卡）  │            │      │              │                    │
├──┼──────┼──────┼───┼───────┼──────────┤
│六  │花旗銀行    │72,648元    │20%   │98年3 月      │無                  │
│    │（信用卡）  │            │      │              │                    │
├──┼──────┼──────┼───┼───────┼──────────┤
│七  │大眾銀行    │59,877元    │20%   │96年1 月17日  │無                  │
│    │（信用卡）  │            │      │              │                    │
├──┼──────┼──────┼───┼───────┼──────────┤
│八  │原告自行借款│40,000元    │6%    │92年12月6日   │無                  │
├──┼──────┼──────┼───┼───────┼──────────┤
│總計│            │1,314,291元 │      │              │                    │
└──┴──────┴──────┴───┴───────┴──────────┘
┌──────────────────────────────────┐
│附表二：被告主張匯款清償之日期及金額                                │
├───┬────┬──────┬─────────┬────────┤
│編號  │匯款人  │匯款日期    │匯款金額          │證據            │
├───┼────┼──────┼─────────┼────────┤
│1     │沈嘉祥  │94.08.30    │100,000元（中信） │原告中國信託銀行│
│      │        │            │                  │000000000000號帳│
│      │        │            │                  │號帳號存摺內頁影│
│      │        │            │                  │本（本院卷第52頁│
│      │        │            │                  │）              │
├───┼────┼──────┼─────────┼────────│
│2     │陳振生  │94.08.22    │150,000元（中信） │同上            │
│      │        │            │                  │                │
├───┼────┼──────┼─────────┼────────│
│3     │阮鄭玉琴│94.09.16  │50,000元（中信）  │匯款回條、匯款申│
│      │        │94.09.29  │40,000元（中信）  │請書（本院卷第10│
│      │        │94.10.18  │10,000元（中信）  │6至109頁）      │
│      │        │94.06.24  │6,000 元（台新）  │                │
│      │        │95.01.10  │10,000元（中信）  │                │
│      │        │95.01.13  │ 2,000元（中信）  │                │
│      │        │94.11.02  │10,000元（中信）  │                │
│      │        │94.12.14  │ 7,000元（中信）  │                │
│      │        │95.01.03  │15,000元（中信）  │                │
│      │        │94.08.04  │15,000元（中信）  │                │
│      │        │94.06.15  │50,000元（台新）  │                │
│      │        │94.05.26  │30,000元（台新）  │                │
│      │        │            │（共245,000 元）  │                │
├───┼────┼──────┼─────────┼────────│
│4     │陳志成  │94.06.20  │45,008元          │被告台新銀行帳號│
│      │        │94.07.20  │44,988元          │00000000000000號│
│      │        │94.08.19  │45,005元          │帳戶存摺內頁影本│
│      │        │94.09.20  │41,002元          │請書（本院卷第11│
│      │        │94.10.20  │44,998元          │0 至112 頁）    │
│      │        │94.11.21  │25,050元          │                │
│      │        │94.12.22  │34,000元          │                │
│      │        │            │（共280,051 元）  │                │
└───┴────┴──────┴─────────┴────────┘
┌────────────────────────────────┐
│附表三：被告應給付之本金、利息及違約金                          │
├──┬────────┬─────────┬──────────┤
│編號│本金（種類）    │利息起算日、截止日│違約金起算日、截止日│
│    │                │、利率            │、利率              │
│    │                │                  │                    │
├──┼────────┼─────────┼──────────┤
│一  │220,383 元      │自94年11月1 日起至│自95年5 月8 日起，在│
│    │（中國信託信用貸│清償日止，按年利率│6 個月內者按左開利率│
│    │款）            │9.99% 計算利息。  │10% ，超過6 個月者按│
│    │                │                  │上開利率20% 計算違約│
│    │                │                  │金                  │
├──┼────────┼─────────┼──────────┤
│二  │232,151 元      │自94年11月1 日起至│96年1 月1 日起，在6 │
│    │（中國信託現金卡│清償日止，按年利率│個月內者按左開利率10│
│    │、星展銀行信用貸│18.25%計算之利息。│% ，超過6 個月者按上│
│    │款、台新銀行現金│                  │開利率20 % 計 算違約│
│    │卡清償後餘額）  │                  │金                  │
├──┼────────┼─────────┼──────────┤
│三  │131,304 元      │自94年11月1 日起至│無                  │
│    │（中國信託銀行之│清償日止，按年利率│                    │
│    │信用卡、花旗銀行│18.25%計算之利息。│                    │
│    │信用卡、大眾銀行│                  │                    │
│    │信用卡）        │                  │                    │
├──┼────────┼─────────┼──────────┤
│總計│583,838元       │                  │                    │
└──┴────────┴─────────┴──────────┘